臺灣彰化地方法院刑事判決             100年度訴緝字第83號
公  訴  人  臺灣彰化地方法院檢察署檢察官
被      告  李雅琪
上列被告因違反毒品危害防制條例案件，經檢察官提起公訴（10
0 年度毒偵字第491 號），於本院準備程序中，被告就被訴事實
為有罪之陳述，經本院合議庭裁定改行簡式審判程序，判決如下
：
    主  文
李雅琪施用第一級毒品，處有期徒刑玖月。又施用第二級毒品，
處有期徒刑伍月。應執行有期徒刑壹年。
    犯罪事實
一、李雅琪前因施用毒品案件，經臺灣臺中地方法院以97年度毒
    聲字第406 號裁定送觀察、勒戒後，認無繼續施用毒品之傾
    向，於民國97年7 月23日執行完畢釋放，並經臺灣臺中地方
    法院檢察署檢察官以97年度毒偵字第1975號為不起訴處分確
    定。詎其猶不知悔改，復基於施用第一級毒品海洛因之犯意
    ，於99年12月15日上午6 時許，在彰化縣北斗鎮○○路○ 段
    293 巷90號居處，以將海洛因摻入香煙內加以點燃吸食之方
    式，施用第一級毒品海洛因1 次；另基於施用第二級毒品甲
    基安非他命之犯意，於99年12月15日中午12時許，在彰化縣
    北斗鎮○○路○ 段293 巷90號居處，以將第二級毒品甲基安
    非他命放入玻璃球內燒烤吸其煙霧之方式，施用第二級毒品
    甲基安非他命1 次。嗣因警於另案監聽過程中得悉李雅琪涉
    嫌施用毒品，於99年12月16日下午1 時50分許，持本院核發
    之搜索票（99年度聲搜字第2812號）至彰化縣北斗鎮○○路
    ○ 段293 巷90號執行搜索而查獲，並徵得李雅琪同意採集其
    尿液送驗，結果呈可待因、嗎啡、安非他命、甲基安非他命
    陽性反應，而查悉上情。
二、案經彰化縣警察局北斗分局報告臺灣彰化地方法院檢察署檢
    察官偵查起訴。
    理  由
一、按除被告所犯為死刑、無期徒刑、最輕本刑為3 年以上有期
    徒刑之罪或高等法院管轄第1 審案件者外，於第273 條第1
    項程序進行中，被告先就被訴事實為有罪之陳述時，審判長
    得告知被告簡式審判程序之旨，並聽取當事人、代理人、辯
    護人及輔佐人之意見後，裁定進行簡式審判程序；除簡式審
    判程序、簡易程序及第376 條第1 款、第2 款所列之罪之案
    件外，第1 審應行合議審判，刑事訴訟法第273 條之1 第1
    項、第284 條之1 分別定有明文。本件被告李雅琪係涉死刑
    、無期徒刑、最輕本刑為3 年以上有期徒刑之罪或高等法院
    管轄第1 審案件以外之罪，並於本院行準備程序時就被訴事
    實為有罪之陳述，本院合議庭依前揭規定，經評議結果，裁
    定改由受命法官獨任行簡式審判程序。
二、上開犯罪事實，業據被告李雅琪於偵查時及本院審理時均坦
    承不諱，且被告為警採集其尿液送驗結果，確呈可待因、嗎
    啡、安非他命、甲基安非他命陽性反應，此有彰化縣警察局
    北斗分局委託檢驗尿液代號與真實姓名對照認證單、詮昕科
    技股份有限公司於99年12月28日出具之濫用藥物尿液檢驗報
    告（原樣編號：C295、報告編號：9C200011）各1 紙附卷可
    稽。再被告李雅琪曾因施用毒品案件，經臺灣臺中地方法院
    以97年度毒聲字第406 號裁定送觀察、勒戒後，認無繼續施
    用毒品之傾向，於97年7 月23日執行完畢釋放，並經臺灣臺
    中地方法院檢察署檢察官以97年度毒偵字第1975號為不起訴
    處分確定等情，亦有臺灣彰化地方法院檢察署刑案資料查註
    紀錄表及臺灣高等法院被告全國前案紀錄表各1 份在卷可參
    ，被告於上揭觀察、勒戒執行完畢釋放後5 年內，再犯本件
    施用毒品犯行，亦堪認定。本案事證已臻明確，被告施用第
    一級毒品海洛因、第二級毒品甲基安非他命犯行堪予認定，
    應依法論科。
三、核被告李雅琪所為，係犯毒品危害防制條例第10條第1 項、
    第2 項之施用第一級、第二級毒品罪。被告持有第一、二級
    毒品進而施用，其持有第一、二級毒品之低度行為，應各為
    其施用第一、二級毒品之高度行為吸收，不另論罪。被告所
    犯施用第一級毒品海洛因及施用第二級毒品甲基安非他命之
    犯行，犯意各別，應予分論併罰。爰審酌被告前因施用毒品
    案件，經觀察、勒戒執行完畢後，仍未知警惕，再犯本案之
    罪，足見其未徹底戒除惡習遠離毒害，惟念及施用毒品本質
    上係戕害自身健康之行為，尚未嚴重破壞社會秩序或侵害他
    人權益，暨其犯罪之動機、目的、所生危害及犯罪後坦承犯
    行，犯後態度良好等一切情狀，分別量處如主文所示之刑，
    並定其應執行刑，以示懲儆。
據上論斷，應依刑事訴訟法第273 條之1 第1 項、第299 條第1
項前段，毒品危害防制條例第10條第1 項、第2 項，刑法第11條
、第51條第5 款，判決如主文。
本案經檢察官張嘉宏到庭執行職務。
中    華    民    國    100   年    12    月    16    日
                        刑事第八庭    法  官  田德煙
以上正本證明與原本無異。
如不服本判決應於收受判決後10日內向本院提出上訴書狀，並應
敘述具體理由；其未敘述上訴理由者，應於上訴期間屆滿後20日
內向本院補提理由書（均須按他造當事人之人數附繕本）「切勿
逕送上級法院」。
中    華    民    國   100    年    12    月    16    日
                                      書記官  吳冠慧
【附錄本案論罪科刑法條全文】
毒品危害防制條例第10條：
施用第一級毒品者，處 6 月以上 5 年以下有期徒刑。
施用第二級毒品者，處 3 年以下有期徒刑。